臺灣臺南地方法院刑事判決　　　　　　　96年度訴字第1151號
公　訴　人　臺灣臺南地方法院檢察署檢察官
被　　　告　乙○○
上列被告因違反毒品危害防制條例案件，經檢察官提起公訴（96
年度毒偵字第2013號），被告於準備程序期日就被訴事實為有罪
陳述，本院合議庭裁定由受命法官獨任進行簡式審判程序，判決
如下：
    主  文
乙○○施用第一級毒品，處有期徒刑陸月；又施用第二級毒品，
處有期徒刑肆月。應執行有期徒刑捌月。
    事實及理由
一、本件係經被告乙○○於準備程序為有罪之表示，而經本院合
    議庭裁定由受命法官獨任以簡式審判程序加以審理，依刑事
    訴訟法第273條之2、第159條第2項之規定，不適用傳聞法則
    有關限制證據能力之相關規定；並得依同法第310條之2準用
    第454條之規定製作略式判決書（僅記載「證據名稱」）。
    合先敘明。
二、本案犯罪事實及證據名稱，除補充或更正如下外，餘均與檢
    察官起訴書之記載相同，予以引用（如附件）：
  （一）犯罪事實：
        第11行「於同年4月17日上午7時回溯96小時內之某時許
        ，在不詳地點」更改為「於96年4月15日某時，在臺南
        縣苓和鄉住處」。
  （二）證據：
      1.「（被告乙○○）惟矢口否認有施用第二級毒品安非他
        命之犯行，辯稱：可能係其在朋友住處，因朋友施用安
        非他命，其在一旁不小心吸入云云」部分應刪除，另補
        充「被告於本院審理時，坦承有施用第二級毒品安非他
        命之犯行」。
      2.補充「卷附臺灣高等法院被告前案紀錄表1份」。
      3.依一般社會通念，特定犯罪行為具有反覆實施之特性，
        立法者於制定刑罰法律之初，亦已認知該種行為類型之
        反覆性，而有意藉由法條中客觀構成要件之行為要素，
        涵括上開具有反覆實施特性之數個犯罪行為，仍僅接受
        一次刑法之評價為已足，此即學理上「包括一罪」之概
        念。而施用毒品犯罪通常極易成癮，一旦身染毒癮，即
        有於短時內密集施用之傾向，是此種犯罪類型本身即具
        有反覆實施之特性，此參諸毒品危害防制條例對於施用
        毒品者，另施予觀察、勒戒或強制戒治等戒除毒癮之保
        安處分，即可自明，是此種反覆多次施用毒品犯行應列
        入「集合犯」範疇而論以包括一罪。被告於96年4月14
        日起至月17日止多次施用第一級毒品海洛因，顯見被告
        確有施用毒品之慣行，揆諸前揭說明，被告所為應論以
        「集合犯」型態，為「包括一罪」，僅受1次之刑法評
        價。
三、按中華民國96年罪犯減刑條例第5條規定：「本條例施行前
    ，經通緝而未於中華民國96年12月31日以前自動歸案接受偵
    查、審判或執行者，不得依本條例減刑。」係指於該條例施
    行前經通緝，而未於96年12月31日以前自動歸案者，不得依
    該條例減刑，如係於該條例施行前經通緝，並於該條例施行
    前經緝獲到案者，應不受該條規定不得減刑之限制（最高法
    院81年度台非字第12號裁判意旨參照）。查本件被告於中華
    民國96年罪犯減刑條例施行（96年7月16日）後之96年11 月
    16日因本案傳拘未到，經本院以南院雅刑律緝字第401號通
    緝書通緝在案，且於該條例施行後之96年12月13日始經警緝
    獲到案（見卷附屏東縣警察局潮州分局通緝案件報告書及被
    告同日警詢筆錄），依照上開說明，被告並不符合減刑之要
    件，自無從依上開條例減刑，併此敘明。
四、依刑事訴訟法第299條第1項前段、第273條之1第1項、第310
    條之2、第454條第2項，毒品危害防制條例第10條第1項、第
    2項，刑法第11條前段、第51條第5款，判決如主文。
五、如不服本判決，應於判決送達後10日內，向本院提出上訴書
    狀。
本案經檢察官甲○○到庭執行職務。
中　　華　　民　　國　　96　　年　　12　　月　　31　　日
             　   刑事第十三庭  法　官  莊玉熙
以上正本證明與原本無異。
如不服本判決應於收受本判決後10日內向本院提出上訴書狀，並
應敘述具體理由。如未敘述上訴理由者，應於上訴期間屆滿後20
日內向本院補提理由書狀（均須按他造當事人之人數附繕本）「
切勿逕送上級法院」。
　　　　　      　　　　　　　　書記官  余富誠
中　　華　　民　　國　　96　　年　　12　　月　　31　　日
附錄本件論罪科刑法條：
毒品危害防制條例第10條
施用第一級毒品者，處6月以上5年以下有期徒刑。
施用第二級毒品者，處3年以下有期徒刑。
